臺灣高等法院臺南分院刑事裁定　　　　　96年度交抗字第47號
抗　告　人
即受處分人　甲○○
上列抗告人因聲明異議案件，不服臺灣臺南地方法院中華民國九
十六年一月八日裁定（九十五年度交聲字第一○○二號），提起
抗告，本院裁定如下：
    主  文
抗告駁回。
    理  由
一、本件抗告意旨略以：受處分人於民國（下同）九十五年九月
    二十一日十五時十二分駕駛Y9－5921號自小客車（下稱系爭
    車輛）被警舉發違規超速，經本人當場異議之事項為無法證
    明所測為此系爭車輛，故請警方提出所測是否為此系爭車輛
    之證據。依道路交通管理處罰條例第七條之二之規定，採用
    固定或非固定式科學儀器需取得證據資料證明，惟請警方出
    示所測為此系爭車輛之證據時，警方卻提不出事證，僅表示
    有異議可申訴；而原審卻依證人（即舉發人）之言論加上法
    官之推論而做成裁定，不符證據法則，爰依法提起抗告等語
    。
二、按汽車駕駛人，行車速度超過規定之最高時速，或低於規定
    之最低時速，除有第四十三條第一項第二款情形（及行車速
    度，超過規定之最高時速六十公里以上）外，處新台幣一千
    二百元以上二千四百元以下罰鍰；並記違規點數一點，道路
    交通管理處罰條例第四十條、第六十三條第一項第一款定有
    明文。
三、本件受處分人甲○○於九十五年九月二十一日十五時十二分
    許，駕駛車牌號碼Y9─5921號自用小客車於臺一線二九九‧
    八公里處路段，以時速八十三公里之車速超速十三公里行駛
    ，遭臺南縣警察局交通警察隊員警當場舉發，有臺南縣警察
    局交通隊九十五年九月二十一日Ｍ00000000號舉發
    違反道路交通管理事件通知單在卷可佐（見原審卷第十二頁
    ），受處分人不服舉發，向原處分機關陳述意見，原處分機
    關函請舉發單位查證，經舉發單位臺南縣警察局交通隊函覆
    ，稱：「本局取締超速違規使用之雷射測速器為直線鎖定單
    一部車輛，目前無法同時測得二部以上之車輛速度，均面對
    來車測速，經鎖定超速車輛並由執勤員警目視確認後始予攔
    車檢查；該路段速限七○公里，Y9－5921號車以時速八十三
    公里／小時（測速距離三四四‧二公尺）行駛，已明顯超速
    ，本局依法舉發無訛。本案係為當場依法攔車取締，非道路
    交通管理處罰條例第七條之二情形，亦無需提供現場照片」
    等語，有臺南縣警察局九十五年十月十六日南縣警交字第○
    九五○○四四八七九號函在卷可參（見原審卷第十頁）。原
    處分機關據此裁處受處分人罰鍰新臺幣一千六百元並記違規
    點數一點，有交通部公路總局嘉義區監理所臺南監理站嘉監
    南字第裁七四─Ｍ00000000號違反道路交通管理事
    件裁決書影本附卷可佐（見原審卷第十三頁）。
四、受處分人雖對其於上揭時間駕車行經臺一縣二九九‧八公里
    處一節不爭執，惟否認有超速之行為，其抗告意旨主張：警
    員雖使用雷射測速槍測速，惟並無直接證據證明受處分人違
    規，警員舉發難謂正確云云，惟查：
（一）受處分人違規當時，執勤員警係使用雷射測速槍之雷射光
      束瞄準同時於車道行駛車輛中之單一目標車進行偵測，目
      前無法同時測得二部以上之車輛速度均面對來車測速，經
      鎖定超速車輛並由執勤員警目視確認後始予攔車檢查，有
      上開臺南縣警察局九十五年十月十六日南縣警交字第○九
      五○○四四八七九號函詳述在卷可憑（見原審卷第十頁）
      ，且本件執勤員警所用之雷射槍測速器，為Kustom公司製
      造之ProlaserIII機種，乃國外先進科學儀器，因我國經濟
      部中央標準檢驗局尚未有檢定雷射槍測速器之規範，故在
      未有檢定規範之前，適用國際檢驗規定（國外需經過檢定
      合格始得出廠），而該檢定合格文件翻譯本文亦業經臺灣
      臺北地方法院所屬民間公證人事務所認證，與原文相符，
      此有臺灣臺北地方法院合格證明書影本付卷可稽（見原審
      卷第三十七至五十頁背面），是依雷射測速槍之雷射光束
      瞄準測速之特性，應不發生錯認之情形。且證人即臺南縣
      警察局交通隊員警史哲昌於原審調查時，亦就其以雷射槍
      對受處分人所駕車輛測速之經過證述明確（見原審卷第二
      十四至二十七頁），足見警員取締本件受處分人駕車超速
      違規應無誤判之虞。
（二）本件受處分人駕車違規超速等情，雖因員警所使用之測速
      儀器未具照相功能，無法提供採證照片等之直接證據佐證
      ，惟該測得之數據係以科學儀器取得，經員警當場告知受
      處分人違規事實且掣單舉發，並無誤將其他車輛之超速作
      為受處分人車速之可能，業如上述。且交通警員掣單舉發
      違反道路交通管理處罰條例所列之違規事實，本質上為行
      政處分，係公務員基於職務上權力，依法就特定之具體事
      件所為具有公法上效果之單方行政行為，基於公務員為公
      法上行為具有公信力之原則，該行政處分當可被推定為真
      正，其據以依法處分之事實認定亦為真正無誤，此與民事
      訴訟法第三百五十五條第一項規定：「文書，依其程式及
      意旨得認作公文書者，推定為真正」之情形相同，抗告人
      既未就執勤員警之舉發有誤提出相關證據以供調查，僅空
      言員警未提供證據證明本件舉發無誤；亦無任何證據足資
      證明執勤員警有何捏造事實違法取締之不法情事，則執勤
      員警本於其維護交通秩序、安全職責所為之舉發，自應受
      到合法、正確之推定。
（三）綜上所述，受處分人提起本件抗告所執上開陳詞，尚非可
      採，本件違規事證明確，受處分人於前揭時、地駕車超速
      之違規事實堪以認定。原審因認原處分機關據上開規定，
      裁處受處分人應納罰鍰新臺幣一千六百元並記違規點數一
      點，尚無違誤或不當，乃裁定駁回受處分人於原審之聲明
      異議，經核原裁定認事用法，尚無不合，受處分人抗告指
      摘原裁定不當，為無理由，應予駁回。
據上論結，應依道路交通案件處理辦法第二十六條，刑事訴訟法
第四百十二條，裁定如主文。
中　　華　　民　　國　　96　　年　　3 　　月　　15　　日
                  刑事第一庭    審判長法　官  黃崑宗
                                      法　官  蔡長林
                                      法　官  夏金郎
以上正本證明與原本無異。
不得再抗告。
　　　　　　　　　　　　　　　　　　　書記官  劉岳文
中　　華　　民　　國　　96　　年　　3 　　月　　15　　日
